最高法院刑事判決　　　　　　　　　 111年度台上字第2864號
上　訴　人　陳庭甄


上列上訴人因家暴傷害案件，不服臺灣高等法院臺南分院中華民
國111 年2 月17日第二審判決（111 年度上訴字第14號，起訴案
號：臺灣臺南地方檢察署109 年度偵字第12120 號、110 年度偵
字第9528號），提起上訴，本院判決如下：
    主  文
上訴駁回。
    理  由 
一、按刑事訴訟法第377 條規定，上訴於第三審法院，非以判決
    違背法令為理由，不得為之。是提起第三審上訴，應以原判
    決違背法令為理由，係屬法定要件。如果上訴理由書狀並未
    依據卷內訴訟資料，具體指摘原判決不適用何種法則或如何
    適用不當，或所指摘原判決違法情事，顯與法律規定得為第
    三審上訴理由之違法情形不相適合時，均應認其上訴為違背
    法律上之程式，予以駁回。至原判決有無違法，與上訴是否
    以違法為理由，係屬二事。
二、本件原判決以第一審判決所認定上訴人陳庭甄有如第一審判
    決事實欄所載犯行，因而撤銷第一審判決所處之刑，改判宣
    處上訴人拘役30日，並諭知如易科罰金之折算標準。已說明
    第一審判決之量刑違誤，應予撤銷改判之理由，從形式上觀
    察，尚無足以影響其判決結果之違背法令情事存在。
三、上訴意旨略以：本件肇因於告訴人鄭慶君夥同其母、姊進入
    上訴人住家挑釁；上訴人因頭部手術，尚未完全恢復，並無
    告訴人所指推打告訴人使其撞牆、趴地之情事；告訴人受傷
    輕微；上訴人身心受創，必須持續治療，並致生損失，影響
    生活甚鉅，爰請考量上情，予以減輕或免除其刑云云。
四、惟按：刑罰之量定，屬事實審法院得依職權裁量之事項，苟
    已以行為人之責任為基礎，審酌刑法第57條所列各款事項，
    並未逾越法定範圍或未濫用其職權，即不容任意指為違法。
    原判決敘載：審酌事發時上訴人頭部開刀，在家休養，因告
    訴人夥同其母、姊自行進入上訴人住處，並非上訴人挑釁，
    然上訴人未能理性溝通雙方歧見，出手毆打告訴人而受傷，
    以及其於原審審理時坦承犯行之態度等一切情狀，量處拘役
    30日，並諭知如易科罰金之折算標準。客觀上既未逾越法定
    刑度之範圍，並無濫用裁量權的情形，且無違背公平正義、
    罪責相當等原則，係屬裁量權之適法行使，不得任意指為違
    法。上訴意旨無非對原審量刑裁量權之適法行使，任意指摘
    ，自非適法之第三審上訴理由。應認本件上訴為違背法律上
    之程式，予以駁回。又本院既以上訴不合法而從程序上予以
    駁回，上訴意旨請求本院從輕量刑一節，自屬無從審酌，附
    此敘明。
據上論結，應依刑事訴訟法第395 條前段，判決如主文。
中    華    民    國   111    年    6     月    16    日
                  刑事第五庭審判長法  官  李  錦  樑  
                                  法  官  周  政  達  
                                  法  官  林  孟  宜  
                                  法  官  錢  建  榮  
                                  法  官  吳  淑  惠  
本件正本證明與原本無異
                                  書記官
中    華    民    國   111    年    6     月    23    日